【裁判字號】    97,易,1120
【裁判日期】    980430
【裁判案由】    竊盜
【裁判全文】
臺灣臺北地方法院刑事判決              97年度易字第1120號
公  訴  人  臺灣臺北地方法院檢察署檢察官
被      告  甲○○
選任辯護人  陳郁倫律師
上列被告因竊盜案件，經檢察官提起公訴（96年度偵字第23686
號號），本院判決如下：
    主  文
甲○○竊盜，處有期徒刑陸月，如易科罰金，以新臺幣壹仟元折
算壹日。
    事  實
一、甲○○意圖為自己不法所有，於民國96年8月22日晚間10時3
    0分許，在臺北市中正區○○○街21號亞藝影音寧波店（下
    稱寧波店），竊取附表所示當期院線光碟片合計20片。嗣甲
    ○○於同年9月9日下午2時許，再度至該店時，旋為店員張
    家瑜察覺與同年8月22日監視錄影器影像內行竊者係同一人
    ，張家瑜乃託詞請甲○○填載聯絡資料，甲○○寫下「0000
    0000鍾亞德」字條離店後，張家瑜尾隨記其所騎機車車號「
    BHW-975」後，即報警循線查悉上情。
二、案經臺北市政府警察局中正第二分局報請臺灣臺北地方法院
    檢察署檢察官偵查起訴。
    理  由
壹、證據能力：
一、憑以認定本案犯罪事實之非供述證據（詳後述），查無違反
    法定程序取得之情，依刑事訴訟法第158條之4規定反面解釋
    ，具證據能力。
二、被告所提得利影視股份有限公司96年10月29日函、2007暑假
    精選12部院線點片訂購單、送貨單、2007年群體國際GP節目
    點片下量單、群體國際股份有限公司送貨單【臺灣臺北地方
    法院檢察署96年度偵字第23686號（下稱偵卷）第64-65、72
    -73、81、81之1頁】，經公訴人爭執其證據能力，經查，該
    等文書內容大部分均以電腦文字列印，俱無製作名義人之簽
    章，送貨單簽收欄內亦皆空白，無從確知上開文件製作名義
    人為何人，及該人是否有為文件內容之意思表示，故不具證
    據能力。
貳、實體部分：
一、訊據被告甲○○矢口否認有上開犯行，辯稱：96年8月22日
    晚間在家，同年9月9日未至寧波店，係9月10日至寧波店，
    字條非伊寫，伊所經營之精選集影視店即有附表所示新片，
    無須偷竊云云。惟查，被告於前揭時地竊取附表所示當期院
    線光碟20片一情，有下列證據可資證明：
(一)1.寧波店96年8月22日當班店員即證人乙○○於本院審理時證
    述：伊記得96年8月22日被告買了1支新臺幣1百元韓片，由
    伊結帳，他當日有戴眼鏡及安全帽，很少客人來買片還戴安
    全帽，又先把片子放櫃檯，說等下過來結帳，就離店，對他
    印象深刻就是他結帳時戴銀色安全帽，在庭被告就是錄影監
    視器擷取影像內戴安全帽男子，伊可從該擷取影像確認男子
    面容，雖該結帳男子戴全罩式安全帽又戴眼鏡，仍有辦法辨
    識他的臉，因那人有打開安全帽塑膠片，伊從戴的眼鏡及五
    官樣子，可以確定影像內戴安全帽男子就是96年8月22日僅
    購買1張片子的男人（偵卷第57頁、本院卷第57-58頁），而
    寧波店當日確失竊附表所示光碟片，有亞藝影音國際股份有
    限公司庫存資料異動申請表在卷為證（偵卷第93頁），是寧
    波店失竊光碟片一節，至堪認定。
  2.(1)本院勘驗96年8月22日晚間錄影帶結果為：10時31分27秒
      ，一身著深色短上衣（袖口有白色條紋）、深色長褲、戴
      眼鏡、頭戴安全帽男子進入店內，一進門即走向畫面右方
      之出租片架區挑選光碟，10時31分57秒，男子從店內最右
      方片架上拿取約2-3片光碟（其中有一光碟片盒為白色）
      ，並置於手中，至10時32分5秒，有其他顧客走至該男子
      挑選光碟之片架附近，男子即將先前手中所拿光碟放置在
      店內中間片架（未放回原位）。10時32分14秒，男子停留
      之片架附近無其他人，此時男子又取下先前放於店內中間
      片架之光碟置於手中。10時32分23秒，男子又自店內最右
      方片架拿取1片光碟，10時32分27秒，向店內後方走去。1
      0時32分42秒，男子走至店內後方，右手插在長褲右側口
      袋內，左手拿著上揭剛自店內前方片架所拿取之光碟片。
      10時32分55秒，男子走至店內最後方片架區，當時該區有
      1名女性顧客。10時33分0秒，該名女性顧客離開該區，僅
      剩男子1人，男子即向店內最後方片架中間區移動，面向
      店門口方向並不斷從事不明舉措，且於10時33分2秒、6秒
      、7秒、12秒、15秒時，均不時頻頻觀望附近有無其他人
      靠近該區。10時33分26秒，男子似將其中1片光碟置於其
      所在區域之片架，並持續從事不明舉措至10時35分20秒，
      始轉身面向片架搜尋其他光碟，其中10時34分時，該名男
      子掀開所穿T恤，塞進某物。10時35分42秒，男子自店內
      最後方片架區走出，左手未持物，右手拿光碟片，惟與先
      前在店內前方所拿取之數量並不相符（未見該白色片盒光
      碟）。10時36分49秒，男子回到畫面右方之光碟影音出租
      片區，10時37分03秒，隱約有伸手取片（因被旗幟擋住）
      。10時37分26秒，男子右手似持光碟1片。10時37分55秒
      至59秒，男子手上約有3片碟片（盒子2黑1白)。10時38分
      41秒，男子走至最後排背對門口，搜尋片架中段之碟片。
      10時40分，轉身面向倒數2排背對店門口之片架並往己左
      方觀望有無人靠近。10時40分12秒，再轉身向最後排架，
      10時40分35秒，再轉身面向倒數第2排背對店門口之片架
      。10時40分52秒，男子抬頭朝左方觀望有無人靠近。10時
      40分55秒，一女顧客走近，男子立即側身背對該女，並往
      右低頭後轉身朝右方走去。10時41分03秒，男子頻頻觀望
      靠近女性顧客之動作並左右觀望，10時41分20秒，走出片
      架後排，惟手上原本3片光碟已不見蹤影，兩手已無任何
      光碟。10時42分23秒，男子走至最後排並面對門口（手上
      似持物）。10時42分30秒，男子移動至畫面最右上角，不
      時注意店內動態，10時42分40秒，男子直接走入店內最角
      落，監視錄影器鏡頭照不到之地方，而消失於畫面中。10
      時44分23秒，男子始再度出現畫面中，直接走向櫃檯，置
      一碟片於櫃檯後，隨後走出店門口後左轉，10時44分30秒
      ，消失於畫面中。10時45分20秒，男子再次出現於畫面中
      ，並至店內櫃檯伸手向店員取1碟片，嗣於櫃檯前排架區
      拿2片碟片。10時46分23秒，不時頻頻左右觀望，並數次
      低頭往店內角落方向走去，10時46分35秒，再度走入店內
      最角落鏡頭無法拍攝之處。10時47分48秒，再度出現於鏡
      頭內，並於畫面左下角處挑選碟片，男子左手持1碟片，1
      0時48分02秒，走至櫃檯排隊等候結帳。10時48分42秒，
      男子於櫃檯等待結帳。10時49分28秒，回頭觀望並伸手拿
      架上碟片後，又於10時49分38秒放回。10時49分42秒，男
      子於櫃臺結帳並持續停留，10時51分10秒，男子頻頻回頭
      看櫃臺後，步出店門口，10時51分27秒，消失於畫面中，
      有勘驗筆錄、錄影翻攝照片在卷為證（本院卷第33頁背面
      -34頁、偵卷第29-49頁）。上開勘驗結果，足認該頭戴銀
      灰色安全帽、眼鏡男子，確有不時觀望店內人員動態，久
      留伺機竊得數光碟片而僅持1片光碟結帳之舉，核與證人
      乙○○所證該男子持1光碟片結帳及卷附寧波店銷貨明細
      單所示販售1片一情相符（偵卷第26頁）。
    (2)被告選任辯護人以證人乙○○於本院審理時證述：結帳男
      子有穿夾克外套，核與擷取影像內男子僅著T恤不符，指
      摘其證詞不可採信云云。惟案發距證人作證時，已隔近2
      年之久，衡人之記憶本因時間推移消褪，容有枝微末節之
      誤差，在所難免；況證人乙○○亦證稱：（法官問：頭戴
      安全帽男子並未穿著夾克，為何剛才證述男子有穿夾克？
      ）答：伊可能記錯了，警詢及偵查應記得比現在（指本院
      審理時）清楚，因那時才沒過多久等語（本院卷第59頁背
      面），是難僅憑上情，遽謂其證詞不得採信，被告選任辯
      護人上開所辯，尚無足採。
  3.(1)被告於偵查中、本院審理時自承：96年9月伊確實去過寧
      波店，惟伊不記得日期，當天係騎機車去，BHW-975機車
      係伊自己使用，未曾借他人使用，伊安全帽係灰色等語
      （偵卷第54頁、本院卷第18頁背面）。
    (2)96年9月9日當班店員張家瑜結證：伊在9月9日下午，被告
      來店裡，覺得他很眼熟，跟先前至店內行竊者很像，就調
      8月擷取影像來看，發現被告穿著跟8月竊賊之衣服、臉型
      、安全帽顏色一模一樣，所以伊才會嚇到，被告當時穿深
      色衣服，袖子旁有2個條紋，當時伊為確定，還打開電腦
      擷取畫面比對，就真的是伊看到畫面中的人、體型、穿著
      、銀色安全帽、眼鏡都是一樣的，伊趕緊問另一男店員是
      這個人嗎，男店員說好像是，伊趕快打電話給店長，店長
      說想辦法留住被告，伊就一直跟著被告，被告在後面選片
      ，發現被告腰際衣服感覺有突起，好像是錄影帶，然後伊
      發現架上錄影帶有少，之後因有客人要結帳，伊無法一直
      盯著被告，就先至櫃檯結帳，伊結完帳時，發現被告衣角
      已經沒那麼尖了，被告可能有察覺伊一直跟著他，伊走至
      後方限制級租片區域，發現有幾片新片被隨意放在片架，
      那幾片新片是不應放在那邊的區域，且擺置方式一定不是
      店員會擺的方式，被告要離開時，還有做一些刻意的動作
      ，就是把衣角向伊掀起來，被告要走時，伊故意問他要何
      片，跟他說沒貨，請他留資料以便通知，被告一直說要留
      他妹妹的，伊說這樣不方便，他就留了字條「鍾亞德、00
      000000」，字條上「BHW-975」是伊寫的，追出去時，被
      告已經要離開，故伊趕快抄下他的車牌，可以確定9月9日
      在場之人就是在庭被告，因伊當日與被告面對面講話，講
      很久，因想要留住被告，9月9日當日看到之被告就是先前
      至店內行竊者，因店長之前就把可疑錄影帶擷取影像放至
      結帳電腦供店員點選注意，伊係根據身材、長相、身高、
      體型，發現係同一人，9月9日該男子與錄影帶影像內該男
      子站至櫃檯相對高度差不多等語（偵卷第55-56頁、本院
      卷第53-55頁背面）。被告辯稱證人指認錯誤云云，惟查
      ，證人張家瑜於警詢、偵查、本院審理時，就被告96年9
      月9日到店舉措細節、被告與96年8月22日擷取影像內男子
      係同一人各情，歷次證述內容核屬一致；而證人張家瑜證
      稱：伊一直都沒近視，至今仍是，伊跟那人（指被告）出
      店外時，係躲在柱子後面，那人離伊其實很近，並看著那
      人上機車（本院卷第55頁正面及背面），衡證人張家瑜在
      視力良好，又曾與被告面視有相當數語交談下，當無誤認
      可能，是其證詞，應係真實可信。證人丙○○證稱：被告
      96年9月9日下午2-3時在家云云，顯係迴護被告之詞，無
      足採信，是被告所辯上情，洵不可採。
    (3)卷附字條「鍾亞德」3字（偵卷第27頁），其字跡核與被
      告於本院當庭書寫「鍾亞德」之結構佈局、態勢神韻、書
      寫習慣（包括：起筆、收筆、筆力、筆速、筆序、連筆等
      筆劃細部特徵）均屬相符，應認字條係被告所親寫，足證
      被告於96年9月9日確曾親至寧波店，經證人張家瑜記其車
      號，96年8月22日至店內行竊者即係被告。而被告妻即證
      人丙○○亦證稱：伊不記得被告96年8月22日晚間10點時
      係外出或在店裡面（指被告自己所經營之店）等語，是被
      告所辯：8月22日在自己店內，字條非伊所寫，9月9日未
      至寧波店，尚無可採。被告另以己所使用0000000000行動
      電話於96年9月9日下午2時30餘分，通話基地臺均位於臺
      北縣中和市，辯稱：當日未至寧波店云云，然證人丙○○
      證稱：被告手機有時會放店裡等語甚明（本院卷第62頁）
      ，是被告手機既時有置於己所經營店內，即不得僅執此遽
      謂其於9月9日未至寧波店，是被告所辯前詞，亦難憑信。
(二)被告另執得利影視股份有限公司96年10月29日函、2007暑假
  精選12部院線點片訂購單、送貨單、2007年群體國際GP節目點
  片下量單、群體國際股份有限公司送貨單，辯稱己無竊取必要
  云云。然查，此部分文件無證據能力，業如前述，即不得引為
  認定本案之證據。又細觀被告另所提手寫活頁紙內容（偵卷第
  80頁），僅係日期、數字陳列，實不明與本案光碟片有何關連
  性；況縱認被告店內案發時確有附表所示光碟片，惟仍不得當
  然解為被告即無偷竊本案光碟之動機與必要，是其所辯，要無
  足採。
(三)綜上，本案事證明確，被告犯行洵堪認定，應依法論科。
二、核被告所為，係犯刑法第320條第1項竊盜罪。爰審酌被告前
    因違反著作權法、電子遊戲場業管理條例、竊盜案件，分經
    法院判決有罪確定，有臺灣高等法院被告前案紀錄表在卷為
    證，雖未構成累犯，然素行欠佳；前因竊盜犯行經法院判處
    罪刑確定，仍不思以正當方式獲取財物，顯徵自我檢束能力
    低弱，且飾詞狡辯，犯後態度甚劣，又未賠償被害人損害，
    堪認毫無悔意，兼衡被告高中畢業智識程度、犯罪動機、目
    的、手段、生活狀況、所竊之物價值、數量等一切情狀，量
    處如主文所示之刑，並諭知易科罰金折算標準。
據上論斷，應依刑事訴訟法第284條之1、第299條第1項前段，刑
法第320條第1項、第41條第1項前段，刑法施行法第1條之1第1項
、第2項前段，判決如主文。
本案經檢察官郭騰月到庭執行職務。
中    華    民    國    98    年    4     月    30    日
                    臺灣臺北地方法院刑事第14庭
                              法  官  陳琪媛
以上正本證明與原本無異。
如不服本判決，應於判決送達後10日內，向本院提出上訴狀。
                              書記官  陳豪達
中    華    民    國    98    年    4     月    30    日
附錄法條全文：
中華民國刑法第320條
意圖為自己或第三人不法之所有，而竊取他人之動產者，為竊盜
罪，處5年以下有期徒刑、拘役或5百元以下罰金。
意圖為自己或第三人不法之利益，而竊佔他人之不動產者，依前
項之規定處斷。
前二項之未遂犯罰之。


司法院資訊處製作；財團法人民間司法改革基金會備份。
